【裁判字號】    95,訴,162
【裁判日期】    950731
【裁判案由】    違反毒品危害防制條例
【裁判全文】
臺灣嘉義地方法院刑事判決               95年度訴字第162號
公  訴  人  臺灣嘉義地方法院檢察署檢察官
被      告  甲○○  27歲民.
上列被告因違反毒品危害防制條例案件，經檢察官提起公訴（95
年度毒偵字第4號）及移送併案審理（95年度偵字第4144號），
由本院合議庭裁定由受命法官獨任行簡式審判程序審理後，判決
如下：
    主  文
甲○○連續施用第一級毒品，處有期徒刑捌月，扣案之針筒貳支
、塑膠軟管貳條、夾鏈袋貳個、塑膠杓子貳支、橡膠皮管條，
均沒收；又連續施用第二級毒品，處有期徒刑肆月，扣案之燈泡
陸個、斜削吸管貳支、玻璃球吸食器貳個，均沒收。應執行有期
徒刑拾壹月，扣案之針筒貳支、塑膠軟管貳條、夾鏈袋貳個、塑
膠杓子貳支、橡皮管條、燈泡陸個、斜削吸管貳支、玻璃球吸
食器貳個，均沒收。
    事  實
一、甲○○前因施用第1級毒品案件，經送強制戒治後，於民國
    94年4月27日執行完畢，並經臺灣嘉義地方法院檢察署檢察
    官以94年度戒毒偵字第40號為不起訴處分確定。詎仍不思悔
    改，復於強制戒治執行完畢釋放後5年內，基於概括犯意，
    自94年10月間起，至95年6月19日上午某時止，連續在嘉義
    市加油站廁所內、嘉義市○區○○里○○街106巷15號4樓後
    面房間內等處所，施用第1級毒品海洛因多次；自94年10 月
    間起，至同年12月14日下午17時止，連續在嘉義市加油站廁
    所內等處，施用第2級毒品甲基安非他命多次。嗣為警分別
    於：（一）94年12月15日下午19時30分許，在嘉義市○區○
    ○○路336號4樓5執行搜索時查獲，並扣得施用毒品所用之
    器具燈泡6個、針筒2支、塑膠軟管2條、斜削吸管2支及夾鏈
    袋2 包等物。（二）於95年3月21日上午10時許，在嘉義市
    ○區○○里○○街106巷15號4樓後面房間內搜索查獲，並扣
    得塑膠杓子2支、玻璃球吸食器2個及橡膠皮管3條等物。經
    警對甲○○採集尿液送驗後，呈嗎啡（海洛因在人體內代謝
    為嗎啡）及甲基安非他命陽性反應，始查悉全情。
二、案經嘉義市警察局第一分局報請臺灣嘉義地方法院檢察署檢
    察官偵查起訴及移送併案審理。
    理  由
一、按除被告所犯為死刑、無期徒刑、最輕本刑為3年以上有期
    徒刑之罪或高等法院管轄第一審案件者外，於法院行準備程
    序進行中，被告先就被訴事實為有罪之陳述時，審判長得告
    知被告簡式審判程序之旨，並聽取當事人、代理人、辯護人
    及輔佐人之意見後，裁定進行簡式審判程序；且受命法官行
    準備程序，與法院或審判長有同一之權限；又簡式審判程序
    之證據調查，不受刑事訴訟法第159條第1項、第161條之2、
    第161條之3、第163條之1及第164條至第170條規定之限制，
    刑事訴訟法第273條之1第1項、第279條第2項前段、第273條
    之2分別定有明文。查本案被告甲○○所犯為死刑、無期徒
    刑、最輕本刑為3年以上有期徒刑以外之罪，且非高等法院
    管轄第一審之案件，經本院合議庭裁定由受命法官行準備程
    序時，被告就被訴事實為有罪之陳述後，復經本院合議庭裁
    定由受命法官獨任行簡式審判程序，是其證據之調查，自不
    受刑事訴訟法第159條第1項、第161條之2、第161條之3、第
    163條之1及第164條至第170條規定之限制，合先敘明。
二、被告甲○○對其於前揭時、地，連續施用第一級毒品海洛因
    及第二級毒品甲基安非他命之事實，業據其於本院審理時自
    承不諱，且被告於94年12月15日下午19時30分許為警查獲後
    ，經警對之採集尿液送高雄市立凱旋醫院以「免疫學分析法
    」及「氣相層析質譜法」檢驗結果，呈嗎啡及甲基安非他命
    陽性反應 (海洛因於人體會代謝成嗎啡，因此海洛因之施用
    者，係檢驗其尿液中之嗎啡反應)等情，此有該院尿液檢驗
    報告及代號與真實姓名對照表各1紙在卷足稽，復有其所有
    供施用第一級毒品海洛因所用之針筒2支、塑膠軟管2條、夾
    鏈袋2個、塑膠杓子2支、橡膠皮管3條，以及其所有供施用
    第二級毒品甲基安非他命所用之燈泡6個、斜削吸管2支、玻
    璃球吸食器2個扣案可資佐證。又參以初次吸食煙毒者，經
    人體代謝作用於8小時內，約有百分之80之量排出，24小時
    後，約有百分之90排出，72小時後仍有微量排出，依個人體
    質不同排出時間亦有差異，尤其成癮者其於吸食後120小時
    內所採尿液，配合具公信力之儀器，仍可驗出等情，有憲兵
    司令部80年3月25日80年鑑驗字第0999號函可參。準此，足
    認被告自白施用第一級毒品海洛因及第二級毒品甲基安非他
    命之犯行，核與事實相符，應堪採信。
三、又查，被告甲○○於94年間因施用第1級毒品案件，經送強
    制戒治後，於民國94年4月27日戒治期滿等情，有臺灣嘉義
    地方法院檢察署刑案資料查註紀錄表、臺灣高等法院被告前
    案紀錄表等在卷可參，則被告於強制戒治執行完畢釋放後，
    5年內再犯毒品危害防制條例第10條之罪，本件事證明確，
    被告施用第一級及第二級毒品之犯行應依法論科。
四、查海洛因、甲基安非他命分別為毒品危害防制條例所謂之第
    一、二級毒品，觀諸該條例第2條第2項第1、2款之規定甚明
    ，是核被告甲○○所為係犯毒品危害防制條例第10條第1項
    之施用第一級毒品罪及同條第2項之施用第二級毒品罪。其
    施用第一、二級毒品前持有毒品之低度行為，均為其施用毒
    品之高度行為所吸收，不另論罪。另按行為後法律有變更者
    ，適用行為時之法律。但行為後之法律有利於行為人者，適
    用最有利於行為人之法律，刑法第2條第1項定有明文。被告
    行為後，刑法第56條連續犯之規定，業於94年1月7日修正公
    布刪除，並於95年7月1日施行，則被告之犯行，因行為後新
    法業已刪除連續犯之規定，此刪除雖非犯罪構成要件之變更
    ，但顯已影響行為人刑罰之法律效果，自屬法律有變更，依
    新法第2條第1項規定，比較新、舊法結果，仍應適用較有利
    於被告之行為時法律即舊法論以連續犯（最高法院95年第8
    次刑事庭會議決議參照）。被告多次施用第一級、第二級毒
    品之犯行，時間緊接，方法相同，所犯又係構成要件相同之
    罪名，顯均係基於概括之犯意反覆為之，應依修正前刑法第
    56條連續犯之規定以一罪論，並加重其刑。又其所犯上開2
    罪間，犯意各別，罪名不同，應分論併罰之。移送併案審理
    及被告自95年3月21日起至同年6月19日止施用第一級毒品海
    洛因部分犯行，與前開起訴判決有罪之犯行部分有連續關係
    ，係屬裁判上一罪，應為起訴效力所及，本院應一併審理，
    附為敘明。爰審酌被告不思其正值盛年，堪為社會大用之際
    ，卻長期耽溺於戕身之物，且前已有施用毒品之紀錄，並經
    強制戒治後，竟又再度施用，顯見其意志不堅，仍未戒絕，
    自我把持、控制之能力顯然不佳，又施用足以導致精神障礙
    、性格異常，甚至造成生命危險之毒品，戕害一己之身體健
    康，及其犯罪之動機、目的、手段、坦承犯罪之犯後態度尚
    稱良好等一切情狀，量處如主文所示之刑，並定其應執行之
    刑，以資懲儆。前開扣案之針筒2支、塑膠軟管2條、夾鏈袋
    2個、塑膠杓子2支、橡皮管3條、燈泡6個、斜削吸管2支、
    玻璃球吸食器2個，分別係被告所有且供本件施用第一級、
    第二級毒品犯行所用之物，業據其供明在卷，均應依刑法第
    38條第1項第2款規定併予宣告沒收。
據上論斷，應依刑事訴訟法第299條第1項前段、第273條之1第1
項，毒品危害防制條例第10條第1項、第2項、刑法第2條第1項、
第11條修正前刑法第56條、第51條第5款、第38條第1項第2款，
判決如主文。
本案經檢察官王振名到庭執行職務。
中    華    民    國    95    年    7     月    31    日
                  刑事第二庭    法  官  洪嘉蘭
以上正本證明與原本無異。
如不服本判決，應於判決送達後10日內，向本院提出上訴狀。
中    華    民    國    95    年    7     月    31    日
                                書記官  吳明蓉
附錄本案論罪科刑法條全文：
毒品危害防制條例第10條：
施用第一級毒品者，處6月以上5年以下有期徒刑。
施用第二級毒品者，處3年以下有期徒刑。


司法院資訊處製作；財團法人民間司法改革基金會備份。
